臺灣臺南地方法院民事判決
110年度婚字第127號
原      告  甲○○

被      告  乙○○
上列當事人間請求離婚事件，經本院於民國110年7月26日言詞辯
論終結，判決如下：
    主    　文
原告之訴駁回。
訴訟費用由原告負擔。
    事實及理由
一、原告主張：兩造於民國83年6月14日結婚，婚後育有長女甲○
    ○（84年5月17日生），並同住在臺南市歸仁區。又自101年
    起，被告不斷對原告惡言惡語，嗣被告於103年1月間將原告
    逐出家門，兩造自此分居迄今，於分居期間僅有重要事情才
    會聯絡，此外毫無來往互動。因兩造婚姻已難以維持，且原
    告離家後迄今已有交往對象，為此爰依民法第1052條第2項
    之規定訴請離婚等語。
二、被告則抗辯稱：
　（一）兩造於83年6月14日結婚，婚後育有一女，夫妻倆共同
        為家庭打拼。婚後原告偶有與其他異性朋友有曖眛關係
        ，101年起，原告因工作不穩定，由被告獨撐家計，每
        日工作12個小時以上，102年11月，被告再次發現原告
        與外面異性朋友有曖眛關係，於103年1月，在完全無爭
        吵的情況下，請原告搬出共同住所，事後原告向被告表
        示，給他時間處理與外面異性朋友的事情。被告念及夫
        妻感情，並為維持家庭和諧圓滿，對於原告與外面異性
        朋友的曖昧關係一再隱忍且獨自一人承擔家計與孩子的
        一切費用。原告與被告結婚，原告違背夫妻互負之忠誠
        義務，破壞雙方感情、惡意遺棄被告與孩子，且迄今仍
        持續中，對於婚姻感情之破裂，實為始作俑者，婚姻無
        法繼續的原因，實不能歸責於被告。
　（二）又被告婚後同住在臺南市歸仁區，被告並未對原告惡言
        惡語，兩造分居後，家裡有重要事情時，被告才會聯絡
        原告，其他時間兩造沒有來往互動。
　（三）被告懇請法官對於合法婚姻予以保護，對於原告的不法
        行為給予教育，對於原告無理要求給予駁回，作出公正
        判決。
　（四）並聲明：如主文所示。
三、兩造不爭執之事實：
　（一）兩造於83年6月14日結婚，婚後育有長女甲○○（84年5月
        17日生），兩造之婚姻關係現仍存續中，此並有戶籍謄
        本1件附卷可稽。
　（二）兩造婚後同住在臺南市歸仁區，嗣被告於103年1月間請
        原告搬離兩造之住所，兩造自此分居迄今。
　（三）兩造分居後僅有重要事情才會聯絡，此外毫無來往互動
        。
四、得心證之理由：
  （一）按有民法第1052條第1項以外之重大事由，難以維持婚
        姻者，夫妻之一方得請求離婚，但其事由應由夫妻之一
        方負責者，僅他方得請求離婚，民法第1052條第2項定
        有明文。　
  （二）查原告主張被告自101年起不斷對原告惡言惡語乙節，
        為被告所否認，且原告並未舉證以實其說，是原告此部
        分主張自難採信。
  （三）又查被告辯稱因原告與異性朋友有曖昧關係，故伊請原
        告搬出共同住所，原告曾表示給他時間處理與異性朋友
        的事，卻未兌現承諾等情，業據被告提出原告與交往對
        象之聯絡資料及照片、兩造之訊息紀錄為證，且經訊問
        原告，原告亦坦承伊於離家前有與交往對象電話聯絡，
        於離家後即正式與之交往迄今等語，足認被告所辯屬實
        ，兩造當初分居之原因、長期分居至今均係因可歸責於
        原告之事由所致。
  （四）綜上，原告有婚外情，違背婚姻忠誠義務，致兩造長期
        分居，空有夫妻之名，而無夫妻之實，且原告於分居後
        對被告甚少聞問，是兩造之婚姻縱難維繫，亦係可歸責
        於原告所致，揆諸前開說明，原告自不得依民法第1052
        條第2項之規定訴請離婚，從而，原告訴請離婚為無理
        由，應予駁回。
五、本件事證已臻明確，兩造其餘攻擊防禦方法及舉證，於判決
    結果不生影響，爰不予一一論列，併予敘明。
六、據上論結，本件原告之訴為無理由，依家事事件法第51條，
    民事訴訟法第78條，判決如主文。
中　　華　　民　　國　　110 　年　　8 　　月　　9 　　日
                  　　家事法庭　法  官　葉惠玲
以上正本係照原本作成。
如對本判決上訴，須於判決送達後20日之不變期間內，向本院提
出上訴狀。
中　　華　　民　　國　　110 　年　　8 　　月　　9 　　日
                                書記官　陳玉芬